臺灣臺中地方法院民事判決　　　　　　　　94年度親字第35號
原　　　告　　乙○○
訴訟代理人　　鄭仲堯
被　　　告　　鄭又慈
兼法定代理人　甲○○
上列當事人間否認子女事件，本院於民國九十四年十一月十一日
言詞辯論終結，判決如下：
    主      文
確認被告鄭又慈（女、民國九十三年七月四日生）非原告之婚生
子女。
訴訟費用由被告負擔。
    事      實
甲、原告方面：
  一、聲明：求為判決如主文所示。
  二、陳述：原告與被告甲○○於民國八十八年十二月十九日結
      婚，惟因夫妻感情不睦，被告甲○○遂離家居住在外，兩
      造嗣於九十三年二月二十三日協議離婚，詎被告甲○○於
      離家期間自訴外人受胎，並於九十三年七月四日生下鄭又
      慈，依民法第一千零六十三條第一項規定，被告鄭又慈仍
      推定為原告與被告甲○○之婚生子女。被告甲○○遲至九
      十四年五月二十六日為了得向戶政事務所辦理出生登記，
      始告知原告上情。惟原告與被告甲○○分居已有年餘，被
      告鄭又慈實非被告甲○○自原告受胎所生，為此提起本訴
      。
三、證據：提出戶籍謄本二份、出生證明書影本一份、離婚協議
    書一份、博微生物科技股份有限公司親子鑑定報告書一份為
    證。
乙、被告方面：
  一、聲明：駁回原告之訴。
  二、陳述：原告與被告甲○○離家期間受孕於第三人，是被告
      鄭又慈確非原告之婚生子女，被告均對親子鑑定報告無意
      見，內容為真實。
      理      由
一、本件原告主張其與被告甲○○原係夫妻，惟於九十二年三月
    間起兩造即分居迄今，且在婚姻關係存續中，被告自訴外人
    受胎生有一女即被告鄭又慈等事實。業據原告提出戶籍謄本
    、出生證明書、博微生物科技股份有限公司等件為證。被告
    鄭又慈確非被告甲○○自原告受胎所生乙節，徵諸原告所提
    出之博微生物科技股份有限公司親子鑑定報告書記載：乙○
    ○與鄭又慈之檢體，其相對應之各ＤＮＡ型別有六個基因座
    型別矛盾，渠等不存在在血緣關係%等情。此有該公司九十
    四年九月二十六日之ＤＮＡ親子血緣關係諮詢報告單在卷可
    憑，參酌現代生物科學發達，醫學技術進步，以ＤＮＡ檢驗
    方法鑑定子女之血統來源之精確度已達百分之九十九點八以
    上；更何況兩造自八十九年婚後即分居。綜上所陳，此段期
    間內原告即未與被告甲○○有同居之事實，客觀上，被告鄭
    又慈顯然不可能被告甲○○自原告受胎。是衡之以上事證，
    原告主張鄭又慈非被告甲○○自原告受胎所生，應堪採信。
二、按從子女出生日回溯第一百八十一日起至第三百零二日止，
    為受胎期間；妻之受胎，係在婚姻關係存續中者，推定其所
    生子女為婚生子女。前項推定，如夫妻之一方能證明妻非自
    夫受胎者，得提起否認之訴。但應於知悉子女出生之日起，
    一年內為之，民法第一千零六十二條第一項、第一千零六十
    三條定有明文。上開民法之規定，即屬婚生推定之規定，欲
    否認婚生推定者，僅得由夫妻之一方依民法第一千零六十三
    條第二項之規定提起否認子女之訴，在夫妻之一方提起否認
    子女之訴得有勝訴之確定判決前，無論何人皆不得為反於婚
    生推定之主張（最高法院七十五年度台上字第二０七一號判
    例參照）。經查，被告鄭又慈之受胎期間，既在原告與被告
    甲○○婚姻關係存續中，則依法自應推定鄭又慈為原告與被
    告甲○○之婚生子女，然被告鄭又慈既非被告甲○○自原告
    受胎所生，則原告於知悉該子女出生之日起一年內即九十四
    年五月二十六日，提起本訴，有起訴狀在卷可憑，核未逾一
    年之法定期間，職是，原告提起本件否認子女之訴，依前揭
    法律規定，為有理由，應予准許。
三、據上論結，本件原告之訴為有理由，依民事訴訟法第七十八
    條、第八十五條第一項前段條判決如主文。
中　　華　　民　　國　　94　　年　　11　　月　　25　　日
                  家事法庭      法　官
以上正本證明與原本無異
如不服本判決，應於送達後廿日內，向本院提出上訴狀並表明上
訴理由，如於本判決宣示後送達前提起上訴者，應於判決送達後
廿日內補提上訴理由書（須附繕本）。
中　　華　　民　　國　　94　　年　　11　　月　　25　　日
                                書記官
